【裁判字號】    94,上易,1467
【裁判日期】    950424
【裁判案由】    背信等
【裁判全文】
臺灣高等法院臺中分院刑事判決        94年度上易字第1467號
上  訴  人
即  被  告  乙○○
選任辯護人  徐文宗律師
上  訴  人
即  被  告  丁○○
選任辯護人  熊梓檳律師
選任辯護人  林欽堡律師
上列上訴人因背信等案件，不服臺灣臺中地方法院中華民國94年
10月12日第一審判決（94年度易字第1580號，起訴案號：93年度
偵字第18074號），提起上訴，本院判決如下：
    主  文
上訴駁回。
    事實及理由
一、本案經本院審理結果，認第一審判決認事用法及量刑均無不
    當，應予維持，並引用第一審判決書記載之事實、證據及理
    由（如附件） 。
二、上訴人即被告乙○○、丁○○之辯護人在本院雖辯稱，本案
    與被告等之93年重上更 (一)字第3號案件，有連續犯之裁判
    上一罪關係，故本案應諭知不受理判決。丁○○之辯護人更
    辯稱，本案追訴權時效業已消滅，應為免訴判決。乙○○之
    辯護人且請求傳訊證人丙○○，以查明被告前往查看時係爭
    土地是否被圍牆圍住各云云 。第查，按刑法第80條第1項規
    定，追訴權因一定期間不行使而消滅，係指追訴機關於法定
    期間內，怠於行使追訴權，即生時效完成，而消滅追訴權之
    效果。故追訴權消滅時效之發生，應以不行使追訴權為其前
    提要件。又所謂追訴權，係對行刑權而言，應指形式之刑罰
    權，包括偵查、起訴及審判權在內若已實施偵查，此時追訴
    權既無不行使之情形，自不生時效進行之問題。此經最高法
    院82年度第10次刑事庭會議決議在案。再所謂實施偵查，指
    檢察署收受警局移送書或告訴、告發之日起為檢察官發動偵
    查權之時。如檢察官自動檢舉或簽分案件偵辦時，即以簽分
    日為開始實施偵查之日。司法警察官及司法警察僅係輔助偵
    查機關，故司法警察（官）於調查時，尚難謂已開始實施偵
    查。惟檢察官指揮司法警察（官）偵查，或因其他情事知有
    犯罪嫌疑而傳喚嫌疑人著手調查證據，均可謂已開始實施偵
    查（參司法院82廳刑一字第20127號函 ）。又對於同一案件
    重行起訴，為刑事訴訟法所禁止，故偵辦中之案件與該案件
    具有「同一案件」之關係時，檢察官必須移由法院併案審理
    。法院對檢察官併辦之案件，亦必須加以審酌，始知與本案
    是否具有同一案件之關係，故併辦並非追訴權之不行使，而
    係因法律規定不能重覆起訴，乃移由法院併案審理，而無法
    繼續偵查。是併案期間，其時效停止進行，惟適用刑法第83
    條各項有關規定（參考台灣高等法院暨所屬法院87年11月座
    談會審查意旨 ）。本件被告等於81年3月、81年10月涉有前
    開背信犯行 。台灣台中地方法院檢察署於84年3月22日收案
    ，分84年度偵字第571 1號案件開始偵查，於同年4月25日簽
    移臺灣臺中地方法院併84年度訴199號案件審理 ，該院於84
    年4月27日收受併辦案卷 ，嗣判決中敘明本件與前開案件無
    裁判上一罪之關係，應退回檢察官另行偵查，惟前開案件迭
    經上訴、更審 ，迄93年度重上更(一)字第3號判決後，始將案
    卷退回，該署於93年10月14日始收受案卷，並分本件即93年
    偵字第18074號案件偵辦 。自被告等為背信行為終止時即81
    年10月9日起，迄93年10月14日止，共歷時12年5日，其中偵
    查期間為35日，併案期間計11年11個月，偵查因併案而無法
    繼續，時效期間停止進行，惟逾追訴權時效之四分之一（即
    2年6個月）後，其停止原因視為消減，時效開始進行，迄本
    件分案實施偵查（不生時效進行之問題），未逾十年追訴期
    間 。綜此本案與該93年度重上更(一)字第3號案件並無連續犯
    之裁判上一罪關係 ，已經該93年度重上更(一)字第3號案之原
    審及歷審認定無異，自不宜再於爭論，而本案並無追訴權時
    效業已消滅之問題亦已說明如上，亦不必再碟碟於此。又係
    爭土地，若果有被告等所估價之3500萬元，甚至5000萬元，
    楊石明惠亦不可能僅以290萬元就可從法院標取 ，丙○○亦
    不可能僅以450萬元就可從楊石明惠手中買得 ，被告二人身
    為專業估價人員，其估價竟超乎市價十倍以上，謂無背信行
    為，執能置信，故係爭土地於被告等看地時有無圍牆，與事
    實之認定並無關係，因而該證人顯無傳訊之必要，合予敘明
    。綜上所論，被告之辯護人所辯，均無可採，其上訴無理由
    ，應予駁回。
三、據上論斷，應依刑事訴訟法第三百七十三條、第三百六十八
    條，判決如主文。
本案經檢察官甲○○到庭執行職務。
中    華    民    國    95    年    4    月  24       日
          刑事第十一庭  審判長法  官  黃  梅  月
                              法  官  林  欽  章
                              法  官  黃  日  隆
上列正本證明與原本無異。
不得上訴。
                              書記官  陳  三  軫
中    華    民    國    95    年    4  月  26         日
                                                      Ａ


司法院資訊處製作；財團法人民間司法改革基金會備份。
